【裁判字號】    97,附民,236
【裁判日期】    971112
【裁判案由】    請求損害賠償
【裁判全文】
臺灣臺中地方法院刑事附帶民事訴訟判決
原      告  己○○
            戊○○
            丙○○
            乙○○
            丁○○
共      同
訴訟代理人  林忠宏  律師
被      告  甲○○
                    （現於臺灣臺中監獄執行中）
上列被告因民國97年度訴字第1133號偽證等案件，經原告提起附
帶民事訴訟，請求損害賠償事件，本院判決如下︰
    主  文
被告應給付原告己○○新臺幣捌拾伍萬貳仟壹佰元，及自民國九
十七年四月二十四日起至清償日止，按年息百分之五計算之利息
。
被告應給付原告戊○○新臺幣柒拾萬元，及自民國九十七年四月
二十四日起至清償日止，按年息百分之五計算之利息。
被告應給付原告丙○○新臺幣柒拾萬元，及自民國九十七年四月
二十四日起至清償日止，按年息百分之五計算之利息。
被告應給付原告乙○○新臺幣柒拾萬元，及自民國九十七年四月
二十四日起至清償日止，按年息百分之五計算之利息。
被告應給付原告丁○○新臺幣柒拾萬元，及自民國九十七年四月
二十四日起至清償日止，按年息百分之五計算之利息。
訴訟費用由被告負擔。
本判決得假執行。
    事實及理由
壹、兩造之聲明：
  一、原告：如主文第一項至第五項所示，及原告願供擔保，請
      准宣告假執行。
  二、被告：同意原告之請求。
貳、原告起訴主張：
  一、被告甲○○於民國97年1月18日0時許，以將海洛因摻入香
      煙內點燃吸食之方式，在不詳處所，施用第一級毒品海洛
      因1次後，原應注意汽車駕駛人施用毒品後，不得駕駛汽
      車，惟被告甲○○明知自己因施用第一級毒品海洛因已達
      不能安全行駛動力交通工具之程度，竟然於97年1月l8日
      上午6時5分許，駕駛蔡建彰向址設於台中市○區○○路
      350號1樓之合運小客車租賃公司（下稱合運公司）承租之
      車牌號碼8193-HV號自小客車，搭載蔡建彰及顏建文，沿
      台中縣大里市○○路○段由霧峰往大里橋之方向行駛，行
      駛至台中縣大里市○○路○段與長春路口時，其原應注意
      汽車駕駛人應注意車前狀況，並隨時採取必要之安全措施
      ，且行車速度不得車過規定之最高速限。而依當時天候晴
      、相油路面乾燥無缺陷、無障礙物、視距良好等情狀，亦
      無不能注意之情事，乃竟疏未注意車前狀況，且行車速度
      超過規定之50公里最高速限，適前方有被害人孫振利騎乘
      三輪拼裝車，沿台中縣大里市○○路○段與長春路口前，
      欲左轉駛入台中縣大里市○○路○段往大里橋方向行駛，
      被告甲○○駕駛之上開自小客車頭因而撞及被害人孫振利
      騎乘之上開三輪拼裝車右後車身，致被害人孫振利人車倒
      地，雖經送醫急救，仍無生命跡象，於97年1月18日上午7
      時10分宣告不治，此有臺灣臺中地方法院檢察署檢察官起
      訴書、相驗屍體證明書附卷可證。
  二、原告己○○為被害人孫振利之配偶，原告戊○○、丙○○
      、乙○○、丁○○均為被害人孫振利之子女，因被告之上
      開侵權行為，請求下列損害賠償:
    (一)原告己○○部分﹕新臺幣（下同）852,100元。
      1.殯葬費及救護車費用: 152,100元。
        原告己○○為被害人孫振利已支出殯葬費15萬元及救護
        車費用2,100元，有殯葬費用收據及救護車收據在卷可
        稽。
      2.精神慰撫金: 100萬元。
        原告己○○因被告上開侵權行為致痛失配偶孫振利，晴
        天霹靂，幾令原告己○○痛不欲生，含淚親手料理配偶
        之殯葬事宜，加上原告己○○年事已高，驟然遭逢配偶
        遽喪，其精神痛苦莫可言喻，爰請求被告賠償100萬元
        ，以資慰撫。
      3.綜上，原告己○○原得向被告請求1,152,100元，惟其
        與原告戊○○、孫松柏、乙○○、丁○○前已獲有強制
        責任險之理賠金150萬元，以每人各得5分之1亦即30萬
        元計，是此部分所獲得賠償，爰予以扣除不再請求，從
        而，扣除後之金額為852,100元。
    (二)原告戊○○、丙○○、乙○○、丁○○之部分: 各70萬元
      。
      1.精神慰撫金:各100萬元。
        被害人孫振利之子女即原告戊○○、丙○○、乙○○、
        丁○○等四人因被告上開侵權行為遭逢喪父之痛，晴天
        霹靂，幾令原告戊○○，丙○○、乙○○、丁○○等四
        人痛不欲生，情緒崩潰，精神大受打擊，爰審酌被告之
        侵權行為對原告戊○○、丙○○、乙○○、丁○○等四
        人所造成之精神上痛苦程度及影響，請求被告賠償原告
        戊○○、丙○○、乙○○、丁○○等四人各100萬元，
        以資慰撫。
      2.綜上，原告戊○○、丙○○、乙○○、丁○○等四人原
        得向被告各別請求100萬元，惟本件原告己○○、戊○○，孫松柏、乙○○、丁○○等五人前已獲有強制責任
        險之理賠金150萬元，以每人各得5分之1亦即30萬元計
        ，是此部分所獲得賠償，爰予以扣除不再請求。從而，
        扣除上開金額後，原告戊○○、丙○○、乙○○，丁○○等四人各請求70萬元之損害賠償。
  三、爰依民法第184條第1項、第191條之2、第192條第1項、第
      2項、第194條規定為本件請求。
參、被告對於原告之請求逕為認諾。
肆、按當事人於言詞辯論時為訴訟標的之捨棄或認諾者，應本於
    其捨棄或認諾為該當事人敗訴之判決，民事訴訟法第384條
    定有明文。本件被告對於原告之請求，於言詞辯論時逕為訴
    訟標的之認諾，爰依上開規定為被告敗訴之判決，並依職權
    宣告假執行。
伍、結論：本件原告之訴為有理由，依刑事訴訟法第502條第2項
    、第491條第10款，民事訴訟法第78條、第389條第1項第1款
    ，判決如主文。
中    華    民    國    97    年    11    月    12    日
                  刑事第八庭  法  官  戴嘉慧
上正本係照原本作成。
對於本判決如不服，應於送達後20日內，向本院提出上訴狀。（
應附繕本）
                              書記官  劉晴芬
中    華    民    國    97    年    11    月    12    日


司法院資訊處製作；財團法人民間司法改革基金會備份。
